# 求助陈版及各位前辈：应收票据转入应收账款披露的条件及时点

提问人：yl8229880 时间：2020-09-15 16:11:14
求助陈版及各位前辈：应收票据转入应收账款披露的条件及时点

回答人：chenyiwei
实务中一般是在应收票据到期但未能获得付款时，将应收票据的账面价值（已扣减坏账准备）转入应收账款，原先计提的应收票据坏账准备平移为应收账款的坏账准备。